臺灣基隆地方法院刑事判決　　　　　　　　　　　　　　九十三年度訴字第四三號
　　檢　察　官　臺灣基隆地方法院檢察署檢察官
　　被　　　告　甲○○
右列被告因竊盜等案件，經檢察官提起公訴（九十二年度偵字第三六八三號）本院判
決如左︰
    主  文
甲○○行使偽造私文書，足以生損害於他人，處有期徒刑柒月。緩刑參年。
遠傳電信股份有限公司行動電話0000000000服務申請書正本及影本內，偽
簽「丁○○」署押陸枚、遠傳電信股份有限公司行動電話0000000000服務
申請書正本及影本內，偽簽「戊○○」署押肆枚、「丁○○」署押陸枚，均沒收。
    事  實
一、甲○○意圖為自己不法之所有，於民國九十二年十一月五日下午五時許，在其位
    於基隆市○○路一五七號底二層居處內，趁友人戊○○、乙○○到訪不注意之際
    ，徒手竊取戊○○所有放置在門旁沙發椅上之女用皮包一只（內有戊○○之父丁○○
    海商業銀行金融卡、歌神ＫＴＶ貴賓卡各一張），得手後藉口離開前開居處，將
    該只皮包藏放在基隆市○○路一二一號「福客遊藝場」內，取走皮包內戊○○、
    丁○○之國民
    丕旻
    下簡稱震旦行基隆安一店），在遠傳電信股份有限公司行動電話服務申請書（以
    下簡稱行動電話服務申請書）之行動電話0000000000服務申請書正本
    內，偽簽丁○○署押三枚，再於行動電話0000000000服務申請書正本
    內，偽簽戊○○署押二枚、丁○○署押三枚（上開行動電話申請書店家留存申請
    書正本各一份，影本各一份交由被告保留，含影本合計偽造戊○○之署押共四枚
    及丁○○之署押共十二枚，），佯裝已獲戊○○、丁○○之委託，而分別以戊○○、丁○○之名義申辦0000000000及0000000000號行動電
    話門號，同時各搭配手機一支，並將前開申請書二份持向不知情之震旦行基隆安
    一店店長丙○○行使，足生損害於戊○○、丁○○本人及遠傳電信股份有限公司
    對於行動電話管理之正確性。嗣因游聖文要求核對渠
    回家拿，游聖文頓覺有疑，俟甲○○離開震旦行基隆安一店後，游聖文以電話向
    丁○○、戊○○確認渠等並未委託甲○○申辦手機門號後，旋即報警前來處理，
    迨於同日下午六時三十分許，甲○○返回該店欲取手機時，即遭在場等待之員警
    當場查獲，致未達其詐取手機二支及ＳＩＭ卡二枚之不法取財之目的。
二、案經基隆市警察局第四分局報告台灣基隆地方法院檢察署檢察官偵查起訴。
    理  由
一、右揭事實，業據被告甲○○於本院審理時坦承不諱，並據被害人戊○○指述綦詳
    ，且據證人乙○○、游聖文即震旦行基隆安一店店長結證屬實，又有行動電話服
    務申請書影本二份贓物認領保管收據一份在卷可佐，被告之自白與事實相符，可
    以採信，其事證明確，犯行堪以認定。
二、核被告所為，係犯刑法第三百二十條第一項普通竊盜罪、第二百十六條、第二百
    十條行使偽造私文書罪及第三百三十九條第三項、第一項詐欺取財未遂罪。其偽
    造戊○○、丁○○署押之行為，係偽造私文書之部分行為；又其偽造私文書復持
    以行使，偽造私文書之低度行為為行使偽造私文書之高度行為所吸收，均不另論
    罪。其欲詐取手機二支及ＳＩＭ卡二枚而未遂部分，係利用同一犯罪機會接續為
    之，屬單純一罪。被告以一行使偽造私文書之行為，同時申辦不同二人名義之0
    000000000及0000000000號行動電話門號，係一行為觸犯二
    行使偽造私文書罪，為想像競合犯，應論以一行使偽造私文書罪。公訴人誤以被
    告所犯行使偽造私文書、詐欺取財未遂犯行，時間密接，犯罪構成要件相同，顯
    係基於概括犯意為之，為連續犯並加重其刑部分，均有未洽，併此敘明。被告係
    利用不知情之店員游聖文為詐欺取財犯行，就此部分應論以間接正犯。被告所犯
    竊盜、行使偽造私文書、詐欺取財未遂各罪間，有方法結果之牽連關係，應從一
    重論以行使偽造私文書罪處斷。爰審酌被告犯罪之動機、目的係為不法獲得行動
    電話二支及ＳＩＭ卡二枚，竟以竊取他人證件並偽造文書之手段、對被害人所生
    危害非輕、其犯後經本院兩次通緝始到院應訊及於審理時坦承犯行之態度等一切
    情狀，量處如主文所示之刑，以示儆懲。又查被告前未曾受有期徒刑以上刑之宣
    告，有台灣高等法院被告全國前案紀錄表一紙附卷可稽，其目前單親扶養五歲大
    之女兒，無業在家，犯罪後已深知悔悟，有本院九十三年六月二十八日審理筆錄
    在卷可按，本院認其經此教訓後，當知警惕，應無再犯之虞，因認其所宣告之刑
    ，以暫不執行為適當，併予宣告緩刑三年，以啟自新。被告於行動電話0000
    000000申請書正本及影本內各偽簽丁○○署押三枚，於行動電話0000
    000000申請書正本及影本內各偽簽戊○○署押二枚、丁○○署押三枚（合
    計偽造戊○○之署押共四枚、丁○○之署押共十二枚），均為偽造之署押，且無
    證據可證游聖文交付被告之行動電話服務申請書影本二紙業已滅失，故不問屬於
    犯人與否，應依刑法第二百十九條之規定均沒收之。
三、公訴意旨另以：被告甲○○意圖為自己不法之所有，於九十二年十一月五日下午
    五時許，在基隆市○○路一五七號底二層居處內，徒手竊取戊○○所有放置在門
    旁沙發椅上之女用皮包一只，得手後取走皮包內戊○○、丁○○之國民
    一張，於同日下午五時十分許，至震旦行基隆安一店，在行動電話000000
    0000服務申請書正本內，偽簽丁○○署押三枚，再於行動電話000000
    0000服務申請書正本內，偽簽戊○○署押二枚、丁○○署押三枚，佯裝已獲
    戊○○、丁○○之委託，而分別以戊○○、丁○○之名義申辦行動電話門號，同
    時各搭配手機一支，並將前開申請書二份持向不知情之震旦行基隆安一店店長丙○○行使，足生損害於戊○○、丁○○本人及遠傳電信股份有限公司對於行動電
    話管理之正確性。嗣因游聖文要求核對渠
    聖文頓覺有疑，以電話向丁○○、戊○○確認渠等並未委託甲○○申辦手機門號
    後，旋即報警前來處理，迨於同日下午六時三十分許，甲○○返回該店欲取手機
    時，即遭在場等待之員警當場查獲，致未達其免付行動電話通話費之不法利益之
    目的，因認被告涉犯刑法第三百三十九條第三項、第二項之詐欺得利未遂罪等罪
    嫌。經查：客戶申辦行動電話門號，需先經電信公司許可申請，由客戶啟用行動
    電話門號後，依使用情形支付通話費用，並非一經客戶申請即當然需支付通知費
    用，本件被告係於填寫申請書向電信公司門市辦理行動電話門號，尚未經電信公
    司許可申請前，即經警查獲，是其就免付行動電話通話費用部分，僅屬預備犯罪
    之階段，尚未達著手於使用行動電話之際，應為預備犯詐欺得利犯行，為刑罰不
    罰之行為，公訴人認被告此部分涉有詐欺得利未遂罪嫌即有未合，此外，復查無
    其他證據證明被告確有公訴人所指此部分之犯行，惟公訴意旨認此部分與前開論
    罪科刑之行使偽造私文書罪間有方法結果之牽連犯關係，屬裁判上之一罪，爰不
    另為無罪之諭知。
據上論斷，應依刑事訴訟法第二百九十九條第一項前段，刑法第二百十六條、第二百
十條、第三百二十條第一項、第三百三十九條第三項、第一項、第五十五條、第七十
四條第一款、第二百十九條，罰金罰鍰提高標準條例第一條前段，判決如主文。
本案經檢察官張介欽到庭執行職務。
中　　　華　　　民　　　國　　九十三　　年　　　七　　　月　　 十二 　　日
                                臺灣基隆地方法院刑事第二庭
                                    審判長法  官    王福康
                                          法  官    齊  潔
                                          法  官    何怡穎
右正本證明與原本無異。
對於本件判決如有不服，應於收受送達後十日內向本院提出上訴書狀，上訴於臺灣高
等法院，并按他造當事之人數附具繕本。
                                          書記官    李繼業
中　　　華　　　民　　　國　　九十三　　年　　　七　　　月　　 十二 　　日
附錄論罪法條
刑法第二百十條
    偽造、變造私文書，足以生損害於公眾或他人者，處五年以下有期徒刑。
刑法第二百十六條
    行使第二百十條至第二百十五條之文書者，依偽造、變造文書或登載不實事項或
    使登載不實事項之規定處斷。
刑法第三百三十九條
    意圖為自己或第三人不法之所有，以詐術使人將本人或第三人之物交付者，處五
    年以下有期徒刑、拘役或科或併科一千元以下罰金。
    以前項方法得財產上不法之利益或使第三人得之者，亦同。
    前二項之未遂犯罰之。
